# 请教陈版关于结构性存款核算及披露问题

提问人：ariel00 时间：2015-09-24 11:49:22
请教陈版关于我公司结构性存款的核算问题：合同主要内容：款项银行划转到专门开立的账户，利率与伦敦黄金价格挂钩，保本，利率分为固定利率和浮动利率，不能提前支取，签订期限在一年以内，一般不会超过三个月。 1 、核算问题： 公司目前在银行存款中核算，是否正确？看了之前的一些贴子，是建议将浮动利率部分拆分作为“衍生工具”核算，但具体怎么拆分？金额如何确定？ 2 、披露问题： （ 1 ）上市规则规定“对外投资（含委托理财、委托贷款、对子公司投资等）”需要进行披露，交易所公告格式中显示需要过董事会（如董事会授权后应该不需要上会），结构性存款是否属于上市规则所规定的“委托理财”？如果属于，公司可以通过董事会授权避免程序繁琐，但还是应披露。 （ 2 ）如用募集资金购买结构性存款是否应当走董事会程序？ 上市规定规定募集资金应专户管理且“暂时闲置的募集资金可进行现金管理，其投资的产品须符合以下条件：
（一）安全性高，满足保本要求，产品发行主体能够提供保本承诺； （二）流动性好，不得影响募集资金投资计划正常进行。 投资产品不得质押，产品专用结算账户（如适用）不得存放非募集资金或用作其他用途，开立或注销产品专用结算账户的，上市公司应当及时报交易所备案并公告。 ”所以如用募集资金购买结构性存款应当走董事会程序吧？

回答人：chenyiwei
1 、此问题建议咨询金融工具估值方面的专业人士。也可要求发行该产品的银行提供相关估值信息。 2 、我理解应履行董事会程序，具体请公司董秘与交易所上市公司管理部沟通确认。

提问人：ariel00 时间：2015-10-09 09:36:25
陈版，如果不能提前支取，则固定收益部分能否作为银行存款核算？

回答人：chenyiwei
如果不能提前支取，则存款期限在 12 个月以内（含）的仍可作为银行存款核算，但应单独披露其性质和不能提前支取的事实；存款期限在 12 个月以上的，应作为其他非流动资产核算。

提问人：feather 方方 时间：2016-01-12 14:15:58
我也遇到了类似的情况，客户用募集资金购买了结构性存款，结构性存款的期限为 185 天，收益率为浮动收益率下面（ 1 ）+（ 2 ）：
（ 1 ）3.48%*n1/N,n1=若参考汇率在交易期限内位于参考区间之内（含区间边界）的东京工作日天数； （ 2 ）1.8%*n2/N，n2=若参考汇率在交易期限内位于参考区间之外（含区间边界）的东京工作日天数； 参考汇率：每个东京工作日东京时间下午 3 点路透TKFE页面欧元/美元中间价 参考区间：Spot：交易时刻欧元/美元即期汇率1.1030 我将其放入了“其他流动资产核算”，但是对应的利息，是放在“投资收益”还是放在“财务费用-利息收入”核算？

回答人：chenyiwei
结构性存款的核算原则请参考证监会会计部《 2014 年上市公司年报会计监管报告》。其收益建议确认为投资收益，因为来源于其中嵌入衍生工具的结算。

提问人：feather 方方 时间：2016-01-12 20:19:23
其实这样，我放入“其他流动资产”是不是也不谨慎，并且客户购买的结构性存款在 2016 年 1 月 10 日到期。

回答人：chenyiwei
列报项目和是否谨慎没有直接关系。谨慎只和确认和计量有关。

提问人：路七七 时间：2016-10-22 14:20:10
请教陈版，上述结构性存款产生的投资收益是属于经常性损益还是非经呢；或者对于保证收益部分作为经常，非保证收益部分为非经。

回答人：chenyiwei
有保底收益（任何情况下都可以获得的最低收益）的，如果保底收益率与一般同期定期存款利率无重大差异，则保底收益作为经常性损益，浮动部分作为非经常性损益。

提问人：a8730760 时间：2017-04-13 17:23:58
陈总，这部分投资收益在附注中应该列示在那个明细项目下？

回答人：chenyiwei
如金额较大，可单列“理财产品投资收益”明细项目。